# 请教几个菜鸟问题

提问人：大学较瘦 时间：2011-10-21 13:46:26
各位高人，有几个问题请教下，纠结了几天了： A公司由甲乙共同出资 100 万设立，甲占60%，乙占40%， 9 月 30 日甲出资 200 万增加资本 100 万，甲现在股份占80%，乙变为20%，（假设1-9月份A公司利润 90 万，10-12月 30 万）现在的问题如下： 1 ）增资的时候，甲的会计处理应该按照购买少数股东来处理： dr 长期股权投资 200 万 cr 银行存款 200 万 那么乙需不需要编分录呢？要编的话分录好像没有办法做？（相当于出售20%股权？）还是等资产负债表日一次性按照长期股权账面价值和可辨认资产净值得差额确认投资收益？
2 ）资产负债表日（ 12 月 31 日）甲编制合并利润表的时候列示的少数股东损益需要分 2 段计算对吗？是 90 40%+30 20%=42万对吗？
就是说需要加权过以后列示？ 请各位指教

回答人：chenyiwei
回复 大学较瘦 的帖子
1 、需要考虑乙对A公司是否具有控制、共同控制或者重大影响，以及在股权比例变动后这种状况是否发生影响。如果原先持股 40 ％是具有重大影响的，则原则上应按视同处置部分联营企业股权处理，参见证监会会计部《执行新会计准则监管问题解答（ 2011 年第一期，总第五期）》第一条的处理方式。如果以后不再具有重大影响了，则在上述处理后，相应转为成本法核算。
2 、甲的合并报表上的少数股东损益需分段计算。